臺灣高等法院刑事判決　　　　　　　100年度上易字第2646號
上　訴　人　臺灣臺北地方法院檢察署檢察官
被　　　告　藍光銘
上列上訴人因被告詐欺罪案件，不服臺灣臺北地方法院一００年
度審易字第一六一號，中華民國一百年十月十八日第一審判決（
起訴案號：臺灣臺北地方法院檢察署九十九年度偵續字第七六九
號，嗣於原審準備程序進行中，被告就被訴事實為有罪之陳述，
經原審告知簡式審判程序意旨，並聽取當事人之意見後，原審裁
定依簡式審判程序進行），提起上訴，本院判決如下：
    主  文
上訴駁回。
    事  實
一、藍光銘明知並未接獲國外訂單，竟基於意圖為自己不法所有
    之詐欺取財犯意，而於民國九十六年十一月間，在臺北市中
    山區○○○路三十八號「羅多倫咖啡店」內，向柯安庭（已
    由臺灣臺北地方法院檢察署檢察官以九十九年度偵續字第七
    六九號案件為不起訴處分確定）及其友人李欣穎（原名李竹
    榮）佯稱其已接獲一批來自捷克之防爆輪胎訂單，惟因無力
    先行支付訂金即三成款項約新臺幣（下同）三十萬元，遂邀
    請柯安庭、李欣穎一同加入投資，每人分別出資十萬元，並
    可於出資後四十五日即結算獲利約百分之八等語，致使李欣
    穎信以為真，因而陷於錯誤，旋依藍光銘之指示，於九十六
    年十一月十六日匯款十萬元至藍光銘不知情之友人吳涵珍胞
    姊吳育慧擔任負責人之永泰騏國際有限公司（下稱永泰騏公
    司）「萬泰商業銀行忠孝分行」帳號0000000000
    00號帳戶內。嗣經過四十五天李欣穎遲未接獲通知結算獲
    利，乃與藍光銘聯繫，然藍光銘均藉故拖延，且藍光銘復無
    法提出國外相關訂單或契約文件，其後又逃匿無蹤，李欣穎
    遂轉向柯安庭查詢後始得知柯安庭並未投資十萬元，李欣穎
    至此始知受藍光銘詐騙前述十萬元。
二、案經被害人李欣穎訴請臺灣士林地方法院檢察署呈請臺灣高
    等法院檢察署檢察長令轉臺灣臺北地方法院檢察署檢察官偵
    查後起訴。
    理  由
壹、證據能力部分：
一、按被告之自白，非出於強暴、脅迫、利誘、詐欺、疲勞訊問
    、違法羈押或其他不正之方法，且與事實相符者，得為證據
    ，刑事訴訟法第一百五十六條第一項定有明文。查本件被告
    藍光銘於原審審理時及本院審理中之所為之自白，被告藍光
    銘於本院審理中表示：沒有意見，同意作為證據，我所述均
    實在等語（詳本院一百年十二月七日審判筆錄第七頁），故
    被告藍光銘前揭任意性供述，自得作為證據。
二、末按被告以外之人於審判外之言詞或書面陳述，除法律有規
    定者外，不得作為證據。又被告以外之人於審判外之陳述，
    雖不符合同法第一百五十九條之一至第一百五十九條之四之
    規定，但經當事人於審判程序同意作為證據，法院審酌該言
    詞陳述或書面陳述作成時之情況，認為適當者，亦得為證據
    ；當事人、代理人或辯護人於法院調查證據時，知有第一百
    五十九條第一項不得為證據之情形，而未於言詞辯論終結前
    聲明異議者，視為有前項之同意，刑事訴訟法第一百五十九
    條第一項及第一百五十九條之五分別定有明文。查本判決所
    引用下列各該被告以外之人於審判外之供述，雖屬傳聞證據
    ，惟被告藍光銘於本院審理時均陳明沒有意見，同意作為證
    據等語（詳本院一百年十二月七日審判筆錄第二頁至第四頁
    ），本院審酌上開證據資料製作時之情況，尚無違法不當及
    證明力明顯過低之瑕疵，亦認為以之作為證據應屬適當，揆
    諸前開規定，依刑事訴訟法第一百五十九條之五第一項之規
    定，上開證據資料均有證據能力。
貳、實體部分：
一、前揭事實，業據被告藍光銘迭於原審時（詳審易字第一六一
    號卷第二三頁背面、第二八頁）及本院審理中（詳本院一百
    年十二月七日審判筆錄第十五頁）均供承不諱，核與告訴人
    李欣穎之指述（詳他字第三五七０號卷第三頁至第第四頁、
    第十二頁至第十四頁、偵字第一０一七號卷第四頁背面至五
    頁、偵字第一一一０一號卷第七頁至第十頁、偵續字第七六
    九號卷第二二頁至第二三頁、第七九頁至第八十頁）及證人
    柯安庭之證述（詳偵字第一０一七號卷第三頁背面至第四頁
    、調偵字第五五六號卷第四八頁至第五二頁、偵續字第七六
    九號卷第九二頁至第九四頁、第一二五頁至第一二六頁）、
    證人吳涵珍之證述（詳偵字第一０一七號卷第六頁至第七頁
    ）、證人林敏雄之證述（詳偵字第一０一七號卷第八頁）、
    證人黃福榮之證述（詳偵續字第七六九號卷第七四頁至第七
    五頁）、證人戴文彬之證述（詳偵續字第七六九號卷第七二
    頁至第七四頁）及證人連政耀之證述（詳偵續字第七六九號
    卷第一０三頁至第一０四頁）情節大致相符，並有田福公司
    被告藍光銘名片（詳他字第三五七０號卷第五頁）、告訴人
    李欣穎於合作金庫銀行九十六年十一月十六日匯款單（詳他
    字第三五七０號卷第五頁）、第一商業銀行圓山分行二０一
    ０年六月二十三日一圓山字第００一一０號函暨田福公司臺
    幣存款帳戶九十六年七月一日至九十七年六月三十日交易明
    細（詳偵字第一０一七號卷第九頁至第二四頁）、田福公司
    海外代理授權書（詳調偵字第五五六號卷第一四四頁）、萬
    泰商業銀行忠孝分行九十九年五月二十七日忠孝字第０九九
    ００二０五０四四號函暨永泰騏公司前述「萬泰商業銀行忠
    孝分行」帳號000000000000號帳戶之開戶資料
    及存提明細（詳調偵字第五五六號卷第五五頁至第五九頁）
    等附卷可稽，足見被告藍光銘前述任意性自白，核與事實相
    符，本件事證明確，被告藍光銘詐欺犯行堪以認定，應予依
    法論科。
二、核被告藍光銘所為，係犯刑法第三百三十九條第一項之詐欺
    取財罪。原審本於同上見解，適用刑法第三百三十九條第一
    項、第四十一條第一項前段，刑法施行法第一條之一，並審
    酌被告藍光銘生活狀況、智識程度、犯後坦承犯行態度、本
    案告訴人李欣穎受害程度、迄未與告訴人李欣穎達成和解等
    一切情狀，量處被告藍光銘有期徒刑四月，並諭知易科罰金
    之折算標準等情，經核原審認事用法尚無不合，量刑亦稱妥
    適。檢察官循告訴人李欣穎之聲請提起上訴略以：（一）被
    告藍光銘藉故拖延三年多，足見其惡性重大。（二）被告藍
    光銘於案發後仍不知悔悟，且在偵查中極盡狡賴之能事。（
    三）被告藍光銘迄今從未對告訴人李欣穎所受損害表示賠償
    之意，更未與告訴人李欣穎達成和解，造成告訴人李欣穎損
    害無法彌補。綜上所述，原審僅判處被告藍光銘有期徒刑四
    月，尚屬輕縱，亦不足懲儆，請求撤銷改判，從重量刑等語
    。惟按量刑輕重，係屬事實審法院得依職權自由裁量之事項
    ，苟其量刑已以行為人之責任為基礎，並斟酌刑法第五十七
    條各款所列情狀，而未逾越法定刑度或有濫用權限情事，即
    不得任意指為違法（詳最高法院七十五年台上字第七０三三
    號判例、九十八年度台上字第五００二號判決意旨參照）。
    查本件原判決於量刑時已依刑法第五十七條規定審酌被告藍
    光銘犯罪時之相關一切情狀而予以綜合考量，並在法定刑內
    科處其刑，並說明論罪科刑之各項法律依據，況上訴內容所
    載之被告藍光銘犯後態度及告訴人李欣穎所損害程度、迄未
    與告訴人李欣穎和解等情，已為原審量刑時說明審酌在內，
    參酌告訴人李欣穎所受詐騙之損害金額為十萬元，原審因此
    判處被告藍光銘有期徒刑四月，並諭如知易科罰金以新臺幣
    一千元折算一日等情，自無上訴書所載量刑過輕之情形，是
    上訴意旨指摘原判決不當，為無理由，應予駁回。
據上論斷，應依刑事訴訟法第三百六十八條，判決如主文。
本案經檢察官王壬貴到庭執行職務。
中    華    民    國   100    年    12    月    21    日
                  刑事第十三庭審判長法  官  蔡新毅
                                    法  官  王美玲
                                    法  官  曾淑華
以上正本證明與原本無異。
本件不得上訴。
                                    書記官  黃惠君
中    華    民    國   100    年    12    月    21    日
附錄：本案論罪科刑法條全文
刑法第339條
意圖為自己或第三人不法之所有，以詐術使人將本人或第三人之
物交付者，處5年以下有期徒刑、拘役或科或併科1,000元以下罰
金。
以前項方法得財產上不法之利益或使第三人得之者，亦同。
前2項之未遂犯罰之。